臺灣高等法院民事裁定
111年度抗字第149號
抗  告  人  勵石室內裝修設計有限公司

兼上一人
法定代理人  林舒湘  
共同代理人  鄒純忻律師
複  代理人  郭驊漪律師                  
相  對  人  佑顓工程有限公司

法定代理人  鄭永琪  
代  理  人  鄭中惠  

上列當事人間假扣押事件，抗告人對於中華民國110年12月7日臺
灣臺北地方法院110年度全字第433號裁定提起抗告，本院裁定如
下： 
    主  文
抗告駁回。
抗告費用新臺幣壹仟元由抗告人負擔。
    理  由
一、相對人以其承攬抗告人勵石室內裝修設計有限公司（下稱勵
    石公司）於門牌號碼新北市○○區○○街0號5樓之裝潢工程且已
    完工，惟勵石公司、林舒湘（除標示姓名外，下合稱抗告人
    ）拒未給付工程尾款新臺幣（下同）271萬7,293元，其至抗
    告人設址於新北市○○區○○○街0號住所（下稱系爭地址）查看
    ，發現抗告人經營之咖啡店均未營業，且四處堆滿雜物，以
    電話和LINE聯繫抗告人亦未獲回應，顯見抗告人恐已搬遷、
    逃匿，為免其日後有不能強制執行或甚難執行之虞，爰依民
    事訴訟法第522條、第523條規定聲請假扣押，並聲明願提供
    現金供擔保後，就抗告人所有財產於271萬7,293元範圍內為
    假扣押。經原裁定准相對人以90萬6,000元為抗告人供擔保
    後，得對抗告人之財產於271萬7,293元範圍內為假扣押，但
    抗告人如為相對人供擔保271萬7,293元後得免為或撤銷假扣
    押（另原裁定駁回相對人對臧宜樑、臧紫涵假扣押之聲請，
    此部分未據聲明不服，下不贅述）。抗告人聲明不服，提起
    抗告。
二、抗告意旨略以：勵石公司設立於系爭地址，未曾變更、搬遷
    ，林舒湘另承租隔壁房屋即門牌號碼新北市○○區○○○街0號)
    ，經營「○○○○」咖啡店（下稱系爭咖啡店），並將兩間房屋
    內部互相打通，迄今已開業20年。然系爭咖啡店於110年11
    月至12月間經人檢舉不符建築管理法規，故停止營業10天進
    行施工作業，並於臉書粉絲專業公告施工完畢即再次開幕，
    現正常營業中。詎相對人特意拍下施工時照片，誤導伊等大
    門深鎖未營業、堆滿雜物，有搬遷、逃匿之情事，且頻繁傳
    送恐嚇訊息。又勵石公司於本案訴訟(即原法院110年度建字
    第213號事件)已表明願意在相對人交付材料證明前提下，先
    給付不爭執款項，但不包括5％法定利息，亦證抗告人無隱匿
    財產情事，應無使相對人之債權日後不能強制執行或甚難執
    行之虞，原裁定准相對人供擔保以代釋明所為假扣押，即屬
    可議。爰聲明廢棄原裁定。
三、按債權人聲請假扣押，就請求及假扣押之原因，應釋明之，
    民事訴訟法第526條第1項定有明文。所謂假扣押之原因，即
    債務人有日後不能強制執行或甚難執行之虞者，例如債務人
    浪費財產、增加負擔、或就財產為不利之處分，將達於無資
    力之狀態、或移往遠地、逃匿無蹤或隱匿財產等情形。另債
    務人經債權人催告拒絕給付，如就債務人之職業、資產、信
    用等狀況綜合判斷，可認定債務人現存之既有財產已瀕臨成
    為無資力，或與債權人之債權相差懸殊，或其財務顯有異常
    而難以清償債務情形，其有日後不能強制執行或甚難執行之
    虞，即得認債權人對假扣押原因已為釋明。經查：
　㈠假扣押之請求：
　　相對人主張其對抗告人存有工程款債權，業已提起本案訴訟
    （原法院110年度建字第213號），抗告人於111年2月16日準
    備程序中亦不爭執(本院卷83頁)，可認相對人就其請求之原
    因已為釋明。
　㈡假扣押之原因：
　⒈相對人主張抗告人拒絕給付工程款，且無資力，如不准許其
    假扣押，恐日後無法强制執行或有難以强制執行之虞等情，
    經本院調閱抗告人之稅務電子閘門財產所得調件明細表，勵
    石公司僅有103年利息所得4元、104年利息所得41元、109年
    利息所得84元(本院限閱卷，外放)；林舒湘僅有110年所得1
    67,887元及投資勵石公司、系爭咖啡店各100萬元財產（參
    本院限閱卷，外放)，是抗告人之所得收入及其財產狀況與
    相對人所主張271萬7,293元債權額相較，有所差距，明顯不
    足清償上開債權額。又相對人於本院111年2月16日準備程序
    時，亦陳明已對抗告人聲請假扣押保全執行，並未扣到任何
    財產。本院亦請抗告人釋明足供清償上開工程款之財產，抗
    告人迄今未提出資料以爲釋明(本院卷83至85頁)，是堪認依
    抗告人現有財產及所得收入情形，如不准相對人爲假扣押，
    恐有日後不能強制執行或甚難執行之虞。
　⒉抗告人雖主張林舒湘經營之系爭咖啡店僅暫時停業，現已恢
    復經營，並無遷移失聯情事，並提出系爭咖啡店之臉書貼文
    、經濟部商業司商工登記公示資料查詢服務等爲證（本院卷
    19至30頁），然抗告人之所得收入及財產狀況明顯不足清償
    相對人之上開債權，業如前述，縱使系爭咖啡店係暫時停業
    ，及抗告人無遷移失聯情事，均不影響相對人對本件假扣押
    原因已有相當釋明。
　㈢從而，相對人對抗告人之所得收入及財產狀況已不足清償上
    開債權一節，已有相當釋明，復陳明願供擔保以補釋明之不
    足，故原裁定准相對人供擔保後，得對抗告人財產為假扣押
    ，及抗告人如為相對人供擔保後，得免為或撤銷假扣押，並
    無違誤。抗告意旨指摘原裁定不當，聲明廢棄，為無理由，
    應予駁回。
四、據上論結，本件抗告為無理由，爰裁定如主文。
中　　華　　民　　國　　111 　年　　6 　　月　　1 　　日
                  民事第四庭   
                      審判長法  官  傅中樂
                            法  官  管靜怡 
                            法  官  呂淑玲
正本係照原本作成。
本裁定除以適用法規顯有錯誤為理由外，不得再抗告。如提起再
抗告，應於收受送達後10日內委任律師為代理人向本院提出再抗
告狀。並繳納再抗告費新臺幣１千元。
中　　華　　民　　國　　111 　年　　6 　　月　　2 　　日
　　　　　　　　　　　　   　書記官　黃雯琪